RAIMUNDO NONATO RODRIGUES DOS SANTOS JUNIOR

Brasileiro, 25 anos

Alto da Balança, Fortaleza - CE | Celular e WhatsApp: (85) 99667-8551

E-mail: juniorod99@gmail.com | LinkedIn: linkedin.com/in/raimundojunior99 | Github: github.com/juniorod99

RESUMO

Estudante de **Sistemas de Informação** no Centro Universitário Sete de Setembro com conhecimentos em **Sistemas Operacional Windows**, **gerenciamento básico de redes**, **crimpagem de cabos** e **manutenção de computadores**. Experiência prática adquirida por meio de estágios e projetos acadêmicos. Com habilidades de comunicação e resolução de problemas, proativo e capacidade de aprender novas tecnologias. Busca uma oportunidade na area de TI a fim de aplicar e adquirir novos conhecimentos, contribuindo para a eficiência e segurança da infraestrutura de TI da empresa.

HABILIDADADES

Manutenção de Computadores | Help Desk | Suporte ao Usuário | Trabalho em Equipe | Comunicação | Resolução de problemas

EDUCAÇÃO

Sistemas de Informação – Centro Universitário Sete de Setembro, Cursando

Técnico em Informática – EEEP Jaime Alencar de Oliveira, 2016

IDIOMAS

Inglês Intermediário – Centro de Línguas Estrangeiras do Ceará – Fev 2018 a Jun 2020

EXPERIÊNCIAS

Estagiário de Integração | Sou Energy

Nov 2021 a Abr 2022

- Suporte na integração e implantação de sistemas, estudando a documentação e ajudando usuários a como usa-las;
- Suporte aos usuários no uso dos novos sistemas implementados na empresa.

Estagiário de Suporte | Viação Fortaleza

Jan 2019 a Abr 2020

- Atendimento de chamados em plataforma helpdesk;
- Manutenção e instalação de computadores;
- Manutenção de impressoras e instalação de softwares.

Jovem Aprendiz TI | Hapvida

Out 2017 a Abr 2018

- Atendimento de chamados em plataforma helpdesk;
- Suporte aos sistemas internos da empresa;
- Manutenção e Instalação de computadores e impressoras.